臺灣屏東地方法院刑事判決　　　　　　　　　　　　　九十三年度訴字第三四八號
　　公　訴　人　臺灣屏東地方法院檢察署檢察官
　　被　　　告　甲○○
右列被告因違反毒品危害防制條例案件，經檢察官提起公訴（九十三年度毒偵字第一
０號、九十三年度毒偵字第一三０號、九十三年度毒偵字第二０二號、九十三年度毒
偵字第三八四號），及移
第九九五號、九十三年度毒偵字第一三一０號、九十三年度毒偵字第一五七四號），
被告就被訴事實為有罪之陳述，本院裁定行簡式審判程序，判決如左：
    主  文
甲○○連續施用第一級毒品，累犯，處有期徒刑拾月，扣案之第一級毒品海洛因貳包
（驗後合計淨重零點貳肆公克）沒收銷燬。又連續施用第二級毒品，累犯，處有期徒
刑拾月，扣案之第二級毒品安非他命包（分別為毛重零點貳公克、毛重零點壹公克
、毛重零點捌公克）及第二級毒品安非他命殘渣袋陸只均沒收銷燬，扣案之玻璃球肆
個、打火機壹個、塑膠吸管拾壹支、自製吸食器壹組及注射針筒壹支均沒收。應執行
有期徒刑壹年陸月，扣案之第一級毒品海洛因貳包（驗後合計淨重零點貳肆公克）、
第二級毒品安非他命包（分別為毛重零點貳公克、毛重零點壹公克、毛重零點捌公
克）及第二級毒品安非他命殘渣袋陸只均沒收銷燬，扣案之玻璃球肆個、打火機壹個
、塑膠吸管拾壹支、自製吸食器壹組及注射針筒壹支均沒收。
    事  實
一、甲○○前於民國八十八年間因竊盜案件，經本院八十八年度易字第一五０七號判
    處有期徒刑一年二月確定；復於同年間因贓物案件，經本院八十八年度易字第一
    三八七號判處有期徒刑三月確定，前開二案接續執行，甫於九十年一月二十六日
    縮短刑期執行完畢。另於八十八年間因施用毒品案件，經本院八十八年度毒聲字
    第二三二０號裁定送觀察、勒戒後，認無繼續施用毒品之傾向，由臺灣屏東地方
    法院檢察署檢察官於八十八年十一月十七日，以八十八年度毒偵字第四七九號不
    起訴處分確定；復於九十年間因施用毒品案件，經臺灣澎湖地方法院九十年度毒
    聲字第二八號裁定送觀察、勒戒後，認無繼續施用毒品之傾向，由國防部南部軍
    事法院澎湖分院檢察署軍事檢察官於九十年十一月二十六日，以九十年度湖檢不
    訴字第一七號不起訴處分確定。詎其猶不知悛悔，竟基於施用第二級毒品安非他
    命之概括犯意，先於九十二年七月間某日，在不詳之地點，以將第二級毒品安非
    他命置於玻璃管內加熱燒烤再吸食所產生煙霧之方式，施用第二級毒品安非他命
    ，繼於同年十二月十四日二十一時二十分許，在屏東縣潮州鎮運動公園內，以前
    述方式施用第二級毒品安非他命，於同年月十八日十四時許，為警在屏東縣竹田
    鄉○○路三０號查獲，並扣得玻璃球及打火機各一個；其經警採尿由臺灣屏東地
    方法院檢察署檢察官於九十二年十二月十九日飭回後，至九十三年一月七日十時
    許止，復承前揭施用第二級毒品安非他命之概括犯意，在屏東縣潮州鎮運動公園
    或屏東縣潮州鎮○○路三六七號住處等地，以前述方式，約一天施用第二級毒品
    安非他命一次之頻率，連續施用第二級毒品安非他命多次，於同年月九日十六時
    五十分許，為警在屏東縣潮州鎮○○路三六七號查獲，並扣得第二級毒品安非他
    命殘渣袋四只及塑膠吸管九支；其經警採尿由臺灣屏東地方法院檢察署檢察官於
    九十三年一月九日飭回後，至九十三年一月十八日十八時許止，復承前揭施用第
    二級毒品安非他命之概括犯意，在前述地點，以前述方式、頻率，連續施用第二
    級毒品安非他命多次，於同年月二十日十時三十分許，為警在屏東縣潮州鎮○○
    路三六七號查獲，並扣得第二級毒品安非他命一包（毛重零點二公克）；其經警
    採尿由臺灣屏東地方法院檢察署檢察官於九十三年一月二十日飭回後，至九十三
    年二月十四日某時止，復承前揭施用第二級毒品安非他命之概括犯意，在前述地
    點，以前述方式、頻率，連續施用第二級毒品安非他命多次，於同年月十八日三
    時二十分許，為警在屏東縣潮州鎮○○○○路與光春路口查獲；其經警採尿由臺
    灣屏東地方法院檢察署檢察官於九十三年二月十八日飭回後，至九十三年四月十
    八日二十時許止，復承前揭施用第二級毒品安非他命之概括犯意，在前述地點，
    以前述方式、頻率，連續施用第二級毒品安非他命多次，於同年月二十日十四時
    許，為警在屏東縣潮州鎮○○路三六七號查獲，並扣得第二級毒品安非他命一包
    （毛重零點一公克）、自製吸食器一組、塑膠吸管二支及第二級毒品安非他命殘
    渣袋二只；其經警採尿由臺灣屏東地方法院檢察署檢察官於九十三年四月二十日
    飭回後，至九十三年五月十八日二十時許止，復承前揭施用第二級毒品安非他命
    之概括犯意，在前述地點，以前述方式、頻率，連續施用第二級毒品安非他命多
    次，於同年月十九日十一時三十分許，為警在屏東縣潮州鎮○○路三六七號查獲
    ，並扣得第二級毒品安非他命一包（毛重零點八公克）及玻璃球一個；其經警採
    尿由臺灣屏東地方法院檢察署檢察官於九十三年五月十九日飭回後，至九十三年
    五月二十一日十一時許止，復承前揭施用第二級毒品安非他命之概括犯意，在前
    述地點，以前述方式、頻率，連續施用第二級毒品安非他命多次，於同年月二十
    四日十五時四十分許，為警在屏東縣潮州鎮○○路三六七號查獲；其經警採尿於
    九十三年五月二十四日飭回後，至九十三年七月十九日十九時許止，復承前揭施
    用第二級毒品安非他命之概括犯意，在前述地點，以前述方式、頻率，連續施用
    第二級毒品安非他命多次，於同年月二十三日八時十分許，為警在屏東縣潮州鎮
    ○○路三六七號查獲，並扣得玻璃球二個及注射針筒一支。甲○○並另基於施用
    第一級毒品海洛因之概括犯意，先於九十三年二月十八日二時四十五分許，在屏
    東縣潮州鎮○○路三六七號前，以將第一級毒品海洛因摻在香煙內吸食之方式，
    施用第一級毒品海洛因，於同日三時二十分許，為警在屏東縣潮州鎮○○○○路
    與光春路口查獲，並扣得第一級毒品海洛因二包（驗後合計淨重零點二四公克）
    ；繼於同年四月十八日二十時許，在屏東縣潮州鎮○○路三六七號自宅二樓房間
    內，以前述方式施用第一級毒品海洛因，嗣於同年月二十日十四時許，為警在屏
    東縣潮州鎮○○路三六七號查獲。
二、案經屏東縣警察局潮州分局報請臺灣屏東地方法院檢察署檢察官偵查起訴及移送
    併辦。甲○○於審理時逃匿，經本院發布通緝後，始於九十三年八月二日為警逮
    捕歸案。
    理  由
一、右揭事實，業據被告甲○○於警詢時、偵查中及本院審理時坦承不諱，並有玻璃
    球四個、打火機一個、第二級毒品安非他命殘渣袋六只、塑膠吸管十一支、自製
    吸食器一組、注射針筒一支、第二級毒品安非他命三包（分別為毛重零點二公克
    、毛重零點一公克、毛重零點八公克）及第一級毒品海洛因二包（驗後合計淨重
    零點二四公克）扣案可稽。且被告於九十二年十二月十八日十六時五十分為警所
    採集之尿液檢體，經送請屏東縣衛生局檢驗，結果呈甲基安非他命陽性反應，另
    該尿液檢體經再送請長榮大學以酵素免疫分析法及氣象層析質譜儀法檢驗，結果
    確呈甲基安非他命陽性反應，有該局煙毒及麻醉藥品類委託檢驗結果通知書影本
    及長榮大學之確認報告各一紙（見九十三年度毒偵字第一０號卷第二五頁及第三
    七頁）附卷可稽；被告於九十三年一月九日十八時二十分、同年一月二十日十二
    時三十分、同年五月十九日十二時五十分、同年五月二十四日十六時五十分、同
    年七月二十三日九時四十五分為警所採集之尿液檢體，分別經送請屏東縣衛生局
    檢驗，結果均呈甲基安非他命陽性反應，亦有屏東縣衛生局煙毒及麻醉藥品類委
    託檢驗結果通知書五紙（見九十三年度毒偵字第一三０號卷第一九頁、九十三年
    度毒偵字第二０二號卷第一七頁、九十三年度毒偵字第九九五號卷第一三頁、九
    十三年度毒偵字第一三一０號警卷第六頁、九十三年度毒偵字第一五七四號警卷
    ）附卷可稽；被告於九十三年二月十八日五時四十分、同年四月二十日十四時五
    十分為警所採集之尿液檢體，分別經送請屏東縣衛生局檢驗，結果均呈甲基安非
    他命及嗎啡陽性反應，復有屏東縣衛生局煙毒及麻醉藥品類委託檢驗結果通知書
    二紙（見九十三年度毒偵字第三八四號卷第五頁、九十三年度毒偵字第八００號
    卷第一七頁）附卷可稽。又扣案之第二級毒品安非他命三小包（分別為毛重零點
    二公克、毛重零點一公克、毛重零點八公克），分別經屏東縣警察局潮州分局以
    聯勤二０四廠製造之煙毒品檢驗Ａ包試劑初步檢驗，結果均呈安非他命反應，有
    該分局查獲涉嫌毒品危害防治條例毒品初步檢驗報告表三紙（見九十三年度毒偵
    字第二０二號警卷、九十三年度毒偵字第八００號警卷第八頁、九十三年度毒偵
    字第九九五號警卷第一四頁）在卷足憑；另扣案之第一級毒品海洛因二包（驗後
    合計淨重零點二四公克），經送請法務部調查局以化學呈色法及氣象層析質譜儀
    分析法檢驗，確均含第一級毒品海洛因成分，有該局調科壹字第二四０００二九
    一二號鑑定通知書一紙（見九十三年度毒偵字第三八四號卷第一六頁）在卷足憑
    ，堪信被告上開自白確與事實相符。次查被告先前如事實欄所載，其於八十八年
    間因施用毒品案件，經本院八十八年度毒聲字第二三二０號裁定送觀察、勒戒後
    ，認無繼續施用毒品之傾向，由臺灣屏東地方法院檢察署檢察官於八十八年十一
    月十七日，以八十八年度毒偵字第四七九號不起訴處分確定；復於九十年間因施
    用毒品案件，經臺灣澎湖地方法院九十年度毒聲字第二八號裁定送觀察、勒戒後
    ，認無繼續施用毒品之傾向，由國防部南部軍事法院澎湖分院檢察署軍事檢察官
    於九十年十一月二十六日，以九十年度湖檢不訴字第一七號不起訴處分確定等節
    ，有臺灣屏東地方法院檢察署檢察官八十八年度毒偵字第四七九號不起訴處分書
    、國防部南部軍事法院澎湖分院檢察署軍事檢察官九十年度湖檢不訴字第一七號
    不起訴處分書、臺灣高等法院被告全國前案紀錄表及全國施用毒品案件紀錄表各
    一份在卷足憑，本件事證已臻明確，被告五年內再犯本件連續施用第一級毒品海
    洛因及第二級毒品安非他命犯行洵堪認定。
二、查海洛因為毒品危害防制條例第二條第二項第一款明定之第一級毒品；安非他命
    為同條例第二條第一項第二款明定之第二級毒品，均不得持有及施用，核被告所
    為，係犯毒品危害防制條例第十條第一項之施用第一級毒品罪及同條第二項之施
    用第二級毒品罪。其施用前、後持有第一級毒品海洛因及第二級毒品安非他命之
    低度行為，應分別為其施用第一級毒品海洛因及第二級毒品安非他命之高度行為
    所吸收，不另論罪；其先後多次施用第一級毒品海洛因及第二級毒品安非他命犯
    行，時間緊接、犯罪構成要件相同，顯然基於概括犯意反覆為之，均為連續犯，
    應依刑法第五十六條之規定各論以一罪，並依法加重其刑；其施用第一級毒品罪
    及施用第二級毒品罪二罪間，犯意個別、行為互殊，應予分論併罰；且被告曾於
    八十八年間因竊盜案件，經本院八十八年度易字第一五０七號判處有期徒刑一年
    二月確定，復於同年間因贓物案件，經本院八十八年度易字第一三八七號判處有
    期徒刑三月確定，前開二案接續執行，甫於九十年一月二十六日縮短刑期執行完
    畢，有臺灣高等法院被告全國前案紀錄表一份在卷可稽，其於有期徒刑執行完畢
    後五年內，再犯本件有期徒刑以上之罪，為累犯，應依刑法第四十七條規定遞加
    重其刑。公訴人雖僅就被告於九十二年七月間某日起，至九十三年二月十七日止
    所為之連續施用第二級毒品安非他命，及於九十三年二月十八日三時二十分前某
    時點所為之施用第一級毒品海洛因犯行部分提起公訴，惟被告其餘如事實欄所載
    之施用第一級毒品海洛因及多次施用第二級毒品安非他命犯行與原起訴論罪之施
    用第一級毒品海洛因及第二級毒品安非他命部分，既具有連續犯之裁判上一罪關
    係，依審判不可分原則，乃為起訴效力所及，本院自得併予審判，併此敘明。爰
    審酌被告前經觀察、勒戒後，仍未戒斷其施用毒品之惡習，且其於經查獲後復反
    覆為相同之犯行毫無悔意，並參酌其素行狀況、犯罪之動機、目的、手段、所生
    戕害其身心情形及犯罪後坦承犯行，態度尚非惡劣等一切情狀，分別就其施用第
    一級毒品海洛因及第二級毒品安非他命犯行，量處如主文所示之刑，並定其應執
    行刑，以資懲儆。
三、扣案之第二級毒品安非他命三包（分別為毛重零點二公克、毛重零點一公克、毛
    重零點八公克）及第一級毒品海洛因二包（驗後合計淨重零點二四公克），係查
    獲之毒品，已如前述；另扣案之第二級毒品安非他命殘渣袋（夾鏈袋）六只，業
    據被告坦承係屬其施用第二級毒品安非他命所剩，且被告確有施用第二級毒品安
    非他命亦如前述，堪認夾鏈袋內之殘渣物確屬第二級毒品安非他命無誤，該夾鏈
    袋因與第二級毒品安非他命無從析離，均應依毒品危害防制條例第十八條第一項
    前段之規定，沒收銷燬之。扣案之玻璃球四個、打火機一個、塑膠吸管十一支、
    自製吸食器一組、注射針筒一支，係被告所有，供其施用第一級毒品海洛因及第
    二級毒品安非他命犯行所用之物，業據其供明在卷，併依刑法第三十八條第一項
    第二款之規定，宣告沒收之。至扣案之黑色布包一個，非屬違禁物，亦非被告所
    有供其犯本件連續施用毒品犯行所用之物；另被告於九十三年四月二十日遭扣案
    之白粉一包（驗後淨重零點二八公克），經法務部調查局以前揭方法檢驗，結果
    無毒品反應，有該局調科壹字第二四０００三０四四號鑑定通知書一紙（見本院
    卷第七七頁）在卷足憑，爰均不予宣告沒收。
據上論斷，應依刑事訴訟法第二百九十九條第一項前段、第二百七十三條之一第一項
，毒品危害防制條例第十條第一項、第二項、第十八條第一項前段，刑法第十一條、
第五十六條、第四十七條、第五十一條第五款、第三十八條第一項第二款，判決如主
文。
本案經檢察官盧明軒到庭執行職務。
中      華      民      國      九十三      年      十      月    五    日
                                      臺灣屏東地方法院刑事第六庭
                                          法  官  林家聖
右正本證明與原本無異。
如不服本判決應於收受本判決送達後十日內向本院提出上訴書狀，其未敘述上訴理由
者，並得於提起上訴後十日內向本院補提理由書狀（均須按他造當事人之人數附繕本
 ）「切勿逕送上級法院」
                                          書記官   唐淑嫻
中      華      民      國      九十三      年      十      月    五    日
附錄本判決論罪科刑法條全文：
毒品危害防制條例第十條
施用第一級毒品者，處六月以上五年以下有期徒刑。
施用第二級毒品者，處三年以下有期徒刑。
